【裁判字號】    98,訴,1618
【裁判日期】    981231
【裁判案由】    偽造文書
【裁判全文】
臺灣臺北地方法院刑事判決              98年度訴字第1618號
公  訴  人  臺灣臺北地方法院檢察署檢察官
被      告  甲○○
上列被告因偽造文書案件，經檢察官提起公訴（98年度偵字第14
630號），嗣被告於準備程序進行中就被訴事實為有罪之陳述，
經告知簡式審判程序之旨，並聽取檢察官及被告之意見後，由本
院合議庭裁定行簡式審判程序，判決如下：
    主  文
甲○○行使偽造私文書，足以生損害於公眾及他人，處有期徒刑
參月，如易科罰金，以新臺幣壹仟元折算壹日。臺北市政府警察
局掌電字第Ａ○一ＷＡＰ八七一號舉發違反道路交通管理事件通
知單上偽造之「李建峰」署名及指印各壹枚均沒收。
    事  實
一、甲○○於民國97年8月7日中午12時36分許，騎乘車牌號碼CR
    O-308號重型機車，行經臺北市○○區○○路與西寧南路交
    岔路口時，因違規行駛行人穿越道而為交通員警攔停取締，
    恐無照駕駛違規一事遭舉發，竟基於行使偽造私文書之犯意
    ，冒用李建峰之名義，在臺北市政府警察局掌電字第A01WAP
    871號舉發違反道路交通管理事件通知單存根聯被通知人簽
    章欄內，偽造「李建峰」之署名及指印各1枚，表示受舉發
    人李建峰已收受上開通知單，而偽造具有收據性質之私文書
    ，再交付員警收執而行使之，足以生損害於警察機關對道路
    交通管理違規處罰之正確性及李建峰本人。嗣經李建峰向臺
    北區監理所提起申訴，始知身分遭冒用而報警循線查獲。
二、案經臺北市政府警察局萬華分局報告臺灣臺北地方法院檢察
    署檢察官偵查起訴。
    理  由
一、訊據被告甲○○對上開事實坦承不諱，核與證人即被害人李
    建峰於警詢中之證述相符，復有內政部警政署刑事警察局98
    年5月26日刑紋字第0980068010號鑑驗書、臺北市政府警察
    局舉發違反道路交通管理事件通知單、職務報告、車籍查詢
    - 基本資料詳細畫面附卷可稽（見偵查卷第10頁至第12頁、
    第19頁至第20頁及第29頁至第33頁），足認被告任意性自白
    與事實相符，事證明確，被告犯行堪以認定，應依法論科。
二、查被告於警員開立上開通知單存根聯被通知人簽章欄內偽造
    「李建峰」之署名及指印，表示已收到該通知單通知聯之意
    思，顯然對該文書之內容有所主張，非僅屬單純偽造署押之
    行為，而係偽造私文書，其偽造後復將通知單之存根聯交還
    警員處理，足以生損害於警察機關對於道路交通違規事件管
    理及裁罰之正確性及李建峰，屬行使偽造私文書之行為。核
    其所為，係犯刑法第216條行使同法第210條之偽造私文書罪
    。被告先後於上開舉發通知單存根聯上偽造「李建峰」之署
    名及捺按指印各1次，係於密切接近之時地實施，行為間之
    獨立性極為薄弱，主觀上當有自始至終接續冒用「李建峰」
    名義之意，且侵害同一法益，為接續犯。被告偽造「李建峰
    」之署押為偽造私文書之部分行為，而其偽造私文書之低度
    行為復為行使偽造私文書之高度行為所吸收，均不另論罪。
    公訴人雖未就被告偽造「李建峰」指印之犯行起訴，惟該部
    分犯行與起訴部分成立接續犯，係實質上一罪關係，自為起
    訴效力所及，本院自得併予審理。爰審酌被告犯後尚能坦承
    犯行，非無悔意，兼衡其犯罪之目的、手段、智識程度、生
    活狀況、所生危害等一切情狀，量處如主文所示之刑，並諭
    知易科罰金之折算標準。又上開舉發通知單存根聯上偽造之
    「李建峰」署名及指印各1枚，依刑法第219條之規定，不問
    是否屬被告所有，應併予宣告沒收。至上開通知單存根聯固
    係被告犯罪所生之物，惟業已交付舉發之警察而行使之，已
    非被告所有之物，爰不予宣告沒收，附此敘明。
據上論斷，應依刑事訴訟法第299條第1項前段、刑法第216條、
第210條、第41條第1項前段、第219條，判決如主文。
本案經檢察官張成業到庭執行職務
中    華    民    國    98    年    12    月    31    日
                  刑事第十四庭  法  官  賴武志
以上正本證明與原本無異。
如不服本判決應於收受送達後10日內向本院提出上訴書狀，並應
敘述具體理由；其未敘述上訴理由者，應於上訴期間屆滿後20日
內向本院補提理由書（均須按他造當事人之人數附繕本）「切勿
逕送上級法院」。告訴人或被害人如對於本判決不服者，應具備
理由請求檢察官上訴，其上訴期間之計算係以檢察官收受判決正
本之日期為準。
                                書記官  劉麗英
中    華    民    國    98    年    12    月    31    日
附錄論罪科刑法條全文：
刑法第216條：
行使第210條至第215條之文書者，依偽造、變造文書或登載不實
事項或使登載不實事項之規定處斷。
刑法第210條：
偽造、變造私文書，足以生損害於公眾或他人者，處5年以下有
期徒刑。

司法院資訊處製作；財團法人民間司法改革基金會備份。
